{"present": {"1 Singular": {"Affirmative": "tomhaisim", "Question": "an dtomhaisim?", "Negative": "n\u00ed thomhaisim"}, "2 Singular": {"Affirmative": "tomhaiseann t\u00fa", "Question": "an dtomhaiseann t\u00fa?", "Negative": "n\u00ed thomhaiseann t\u00fa"}, "3 Singular": {"Male": {"Affirmative": "tomhaiseann s\u00e9", "Question": "an dtomhaiseann s\u00e9?", "Negative": "n\u00ed thomhaiseann s\u00e9"}, "Female": {"Affirmative": "tomhaiseann s\u00ed", "Question": "an dtomhaiseann s\u00ed?", "Negative": "n\u00ed thomhaiseann s\u00ed"}}, "1 Plural": {"Compressed": {"Affirmative": "tomhaisimid", "Question": "an dtomhaisimid?", "Negative": "n\u00ed thomhaisimid"}, "Extended": {"Affirmative": "tomhaiseann muid", "Question": "an dtomhaiseann muid?", "Negative": "n\u00ed thomhaiseann muid"}}, "2 Plural": {"Affirmative": "tomhaiseann sibh", "Question": "an dtomhaiseann sibh?", "Negative": "n\u00ed thomhaiseann sibh"}, "3 Plural": {"Affirmative": "tomhaiseann siad", "Question": "an dtomhaiseann siad?", "Negative": "n\u00ed thomhaiseann siad"}, "Passive": {"Affirmative": "tomhaistear", "Question": "an dtomhaistear?", "Negative": "n\u00ed thomhaistear"}}, "future": {"1 Singular": {"Affirmative": "tomhaisfidh m\u00e9", "Question": "an dtomhaisfidh m\u00e9?", "Negative": "n\u00ed thomhaisfidh m\u00e9"}, "2 Singular": {"Affirmative": "tomhaisfidh t\u00fa", "Question": "an dtomhaisfidh t\u00fa?", "Negative": "n\u00ed thomhaisfidh t\u00fa"}, "3 Singular": {"Male": {"Affirmative": "tomhaisfidh s\u00e9", "Question": "an dtomhaisfidh s\u00e9?", "Negative": "n\u00ed thomhaisfidh s\u00e9"}, "Female": {"Affirmative": "tomhaisfidh s\u00ed", "Question": "an dtomhaisfidh s\u00ed?", "Negative": "n\u00ed thomhaisfidh s\u00ed"}}, "1 Plural": {"Compressed": {"Affirmative": "tomhaisfimid", "Question": "an dtomhaisfimid?", "Negative": "n\u00ed thomhaisfimid"}, "Extended": {"Affirmative": "tomhaisfidh muid", "Question": "an dtomhaisfidh muid?", "Negative": "n\u00ed thomhaisfidh muid"}}, "2 Plural": {"Affirmative": "tomhaisfidh sibh", "Question": "an dtomhaisfidh sibh?", "Negative": "n\u00ed thomhaisfidh sibh"}, "3 Plural": {"Affirmative": "tomhaisfidh siad", "Question": "an dtomhaisfidh siad?", "Negative": "n\u00ed thomhaisfidh siad"}, "Passive": {"Affirmative": "tomhaisfear", "Question": "an dtomhaisfear?", "Negative": "n\u00ed thomhaisfear"}}, "past": {"1 Singular": {"Affirmative": "thomhais m\u00e9", "Question": "ar thomhais m\u00e9?", "Negative": "n\u00edor thomhais m\u00e9"}, "2 Singular": {"Affirmative": "thomhais t\u00fa", "Question": "ar thomhais t\u00fa?", "Negative": "n\u00edor thomhais t\u00fa"}, "3 Singular": {"Male": {"Affirmative": "thomhais s\u00e9", "Question": "ar thomhais s\u00e9?", "Negative": "n\u00edor thomhais s\u00e9"}, "Female": {"Affirmative": "thomhais s\u00ed", "Question": "ar thomhais s\u00ed?", "Negative": "n\u00edor thomhais s\u00ed"}}, "1 Plural": {"Compressed": {"Affirmative": "thomhaiseamar", "Question": "ar thomhaiseamar?", "Negative": "n\u00edor thomhaiseamar"}, "Extended": {"Affirmative": "thomhais muid", "Question": "ar thomhais muid?", "Negative": "n\u00edor thomhais muid"}}, "2 Plural": {"Affirmative": "thomhais sibh", "Question": "ar thomhais sibh?", "Negative": "n\u00edor thomhais sibh"}, "3 Plural": {"Compressed": {"Affirmative": "thomhais siad", "Question": "ar thomhais siad?", "Negative": "n\u00edor thomhais siad"}, "Extended": {"Affirmative": "thomhaiseadar", "Question": "ar thomhaiseadar?", "Negative": "n\u00edor thomhaiseadar"}}, "Passive": {"Affirmative": "tomhaiseadh", "Question": "ar tomhaiseadh?", "Negative": "n\u00edor tomhaiseadh"}}, "condi": {"1 Singular": {"Affirmative": "thomhaisfinn", "Question": "an dtomhaisfinn?", "Negative": "n\u00ed thomhaisfinn"}, "2 Singular": {"Affirmative": "thomhaisfe\u00e1", "Question": "an dtomhaisfe\u00e1?", "Negative": "n\u00ed thomhaisfe\u00e1"}, "3 Singular": {"Male": {"Affirmative": "thomhaisfeadh s\u00e9", "Question": "an dtomhaisfeadh s\u00e9?", "Negative": "n\u00ed thomhaisfeadh s\u00e9"}, "Female": {"Affirmative": "thomhaisfeadh s\u00ed", "Question": "an dtomhaisfeadh s\u00ed?", "Negative": "n\u00ed thomhaisfeadh s\u00ed"}}, "1 Plural": {"Compressed": {"Affirmative": "thomhaisfimis", "Question": "an dtomhaisfimis?", "Negative": "n\u00ed thomhaisfimis"}, "Extended": {"Affirmative": "thomhaisfeadh muid", "Question": "an dtomhaisfeadh muid?", "Negative": "n\u00ed thomhaisfeadh muid"}}, "2 Plural": {"Affirmative": "thomhaisfeadh sibh", "Question": "an dtomhaisfeadh sibh?", "Negative": "n\u00ed thomhaisfeadh sibh"}, "3 Plural": {"Compressed": {"Affirmative": "thomhaisfid\u00eds", "Question": "an dtomhaisfid\u00eds?", "Negative": "n\u00ed thomhaisfid\u00eds"}, "Extended": {"Affirmative": "thomhaisfeadh siad", "Question": "an dtomhaisfeadh siad?", "Negative": "n\u00ed thomhaisfeadh siad"}}, "Passive": {"Affirmative": "thomhaisf\u00ed", "Question": "an dtomhaisf\u00ed?", "Negative": "n\u00ed thomhaisf\u00ed"}}, "imper": {"1 Singular": {"Affirmative": "tomhaisim!", "Negative": "n\u00e1 tomhaisim!"}, "2 Singular": {"Affirmative": "tomhais!", "Negative": "n\u00e1 tomhais!"}, "3 Singular": {"Male": {"Affirmative": "tomhaiseadh s\u00e9!", "Negative": "n\u00e1 tomhaiseadh s\u00e9!"}, "Female": {"Affirmative": "tomhaiseadh s\u00ed!", "Negative": "n\u00e1 tomhaiseadh s\u00ed!"}}, "1 Plural": {"Compressed": {"Affirmative": "tomhaisimis!", "Negative": "n\u00e1 tomhaisimis!"}, "Extended": {"Affirmative": "tomhaiseadh muid!", "Negative": "n\u00e1 tomhaiseadh muid!"}}, "2 Plural": {"Affirmative": "tomhaisig\u00ed!", "Negative": "n\u00e1 tomhaisig\u00ed!"}, "3 Plural": {"Compressed": {"Affirmative": "tomhaisid\u00eds!", "Negative": "n\u00e1 tomhaisid\u00eds!"}, "Extended": {"Affirmative": "tomhaiseadh siad!", "Negative": "n\u00e1 tomhaiseadh siad!"}}, "Passive": {"Affirmative": "tomhaistear!", "Negative": "n\u00e1 tomhaistear!"}}, "pastConti": {"1 Singular": {"Affirmative": "thomhaisinn", "Question": "an dtomhaisinn?", "Negative": "n\u00ed thomhaisinn"}, "2 Singular": {"Affirmative": "thomhaiste\u00e1", "Question": "an dtomhaiste\u00e1?", "Negative": "n\u00ed thomhaiste\u00e1"}, "3 Singular": {"Male": {"Affirmative": "thomhaiseadh s\u00e9", "Question": "an dtomhaiseadh s\u00e9?", "Negative": "n\u00ed thomhaiseadh s\u00e9"}, "Female": {"Affirmative": "thomhaiseadh s\u00ed", "Question": "an dtomhaiseadh s\u00ed?", "Negative": "n\u00ed thomhaiseadh s\u00ed"}}, "1 Plural": {"Compressed": {"Affirmative": "thomhaisimis", "Question": "an dtomhaisimis?", "Negative": "n\u00ed thomhaisimis"}, "Extended": {"Affirmative": "thomhaiseadh muid", "Question": "an dtomhaiseadh muid?", "Negative": "n\u00ed thomhaiseadh muid"}}, "2 Plural": {"Affirmative": "thomhaiseadh sibh", "Question": "an dtomhaiseadh sibh?", "Negative": "n\u00ed thomhaiseadh sibh"}, "3 Plural": {"Compressed": {"Affirmative": "thomhaisid\u00eds", "Question": "an dtomhaisid\u00eds?", "Negative": "n\u00ed thomhaisid\u00eds"}, "Extended": {"Affirmative": "thomhaiseadh siad", "Question": "an dtomhaiseadh siad?", "Negative": "n\u00ed thomhaiseadh siad"}}, "Passive": {"Affirmative": "thomhaist\u00ed", "Question": "an dtomhaist\u00ed?", "Negative": "n\u00ed thomhaist\u00ed"}}, "subj": {"1 Singular": {"Affirmative": "go dtomhaise m\u00e9", "Negative": "n\u00e1r thomhaise m\u00e9"}, "2 Singular": {"Affirmative": "go dtomhaise t\u00fa", "Negative": "n\u00e1r thomhaise t\u00fa"}, "3 Singular": {"Male": {"Affirmative": "go dtomhaise s\u00e9", "Negative": "n\u00e1r thomhaise s\u00e9"}, "Female": {"Affirmative": "go dtomhaise s\u00ed", "Negative": "n\u00e1r thomhaise s\u00ed"}}, "1 Plural": {"Compressed": {"Affirmative": "go dtomhaisimid", "Negative": "n\u00e1r thomhaisimid"}, "Extended": {"Affirmative": "go dtomhaise muid", "Negative": "n\u00e1r thomhaise muid"}}, "2 Plural": {"Affirmative": "go dtomhaise sibh", "Negative": "n\u00e1r thomhaise sibh"}, "3 Plural": {"Affirmative": "go dtomhaise siad", "Negative": "n\u00e1r thomhaise siad"}, "Passive": {"Affirmative": "go dtomhaistear", "Negative": "n\u00e1r thomhaistear"}}, "verbal noun": "tomhas", "verbal adjective": "tomhaiste"}